【裁判字號】    97,上易,1279
【裁判日期】    970826
【裁判案由】    傷害
【裁判全文】
臺灣高等法院刑事判決                97年度上易字第1279號
上  訴  人  臺灣臺北地方法院檢察署檢察官
被      告  甲○○
上列上訴人因被告傷害等案件，不服臺灣臺北地方法院96年度易
字第2926號，中華民國97年4月15日第一審判決（起訴案號：臺灣
臺北地方法院檢察署96年度偵續字第490號），提起上訴，本院
判決如下：
    主  文
原判決撤銷。
甲○○傷害人之身體，處罰金新台幣貳仟元，如易服勞役以新臺
幣壹仟元折算壹日，減為罰金新臺幣壹仟元，如易服勞役以新臺
幣壹仟元折算壹日。
   事  實
一、甲○○係設於臺北市松山區○○○路○段45號4樓凱高股份有
    限公司（下稱凱高公司）負責人，因不滿告訴人乙○○之女
    劉仰真於凱高公司任職時之工作態度，乃在民國96年2月26
    日於劉仰真上班時，無預警的通知劉仰真終止僱傭契約，告
    訴人乙○○聞訊後，即於翌日（27日）帶同劉仰真至凱高公
    司質問原因並要求支付未領薪資及資遣費。詎被告甲○○不
    願與之談論資遣費事宜，竟基於基於普通傷害之犯意，徒手
    推送及拉扯乙○○，致乙○○受有受有右臉紅腫、右上臂瘀
    傷等之傷害。
二、案經乙○○訴由臺北市政府警察局松山分局報請臺灣臺北地
    方法院檢察署檢察官偵查起訴。
    理  由
一、訊據被告甲○○否認有前揭事實之犯行，辯稱我沒有傷害告
    訴人云云，然查前揭事實業據證人即告訴人乙○○於檢察官
    偵查時稱被告要拿我的身分證去影印，我不同意，被告就暴
    怒要推我出去，我不肯出去，被告就打我（96年度偵字第65
    47號卷第14頁），於原審時證稱被告推我，就揮拳打過來（
    原審卷第19頁）。證人吳孟純於檢察官偵查時亦證稱我看到
    甲○○抓乙○○的肩膀，叫乙○○滾出去，乙○○以他是監
    護人，就沒有出去，甲○○就一手抓著乙○○的脖子，一手
    抓肩膀，就推乙○○往出門的方向（96年度偵續字第490號
    卷第23頁）；於原審時證稱被告情緒比較激動，被告有抓乙
    ○○的肩膀，二人有拉扯，後來乙○○有跌坐在地上，蘇倍
    賢過來把他們隔開（原審卷第38頁）。證人蘇倍賢於檢察官
    偵查時亦證稱乙○○與甲○○有拉扯，我看到乙○○跌坐在
    地，我有看見甲○○抓乙○○的衣領，應該是有動手，我不
    知有無打到，有看見甲○○將乙○○推出去，只知力道很大
    （96年度偵續字第490號卷第33頁、第34頁）；於原審時證
    稱被告與告訴人有激烈的拉扯，於偵查中所言實在（原審卷
    第39頁），證人劉仰真於檢察官偵查時亦證稱被告用雙手推
    我父親（即乙○○），我父親就往後跌，之後就要把我父親
    推出去，用雙手抓我父親的手臂，被告那時像發瘋一樣，後
    來是蘇倍賢擋在他們中間，被告才停手（96年度偵續字第49
    0號卷第38頁、第39頁）；於原審亦證稱被告要搶告訴人之
    身分證就發生拉扯，被告用手推我父親胸口（原審卷第40頁
    ）。被告於檢察官偵查時亦承認有推乙○○出去，用身體要
    求他們離開公司（96年度偵字第6547號卷第15頁），於原審
    亦承認有拉扯乙○○（原審卷第10頁背面），於本院亦承認
    雙方有拉扯，有推乙○○出去等，復有財團法人基督復臨安
    息日會臺安醫院診斷證明書（見96年度偵字第6547號偵查卷
    第21頁）及告訴人受傷之照片（見原審卷第35頁）在卷可稽
    。足見被告有前揭事實之傷害行為，被告前揭之所辯，無非
    係卸責之詞，不足採信，本件事證明確，被告之犯行堪以認
    定。
二、核被告甲○○之所為，係犯刑法第277條第1項傷害罪。又被
    告之犯罪時間在中華民國96年4月24日以前，合於中華民國9
    6年罪犯減刑條例第2條第1項第3款之減刑條件，依法予以減
    刑，並諭知易服勞役之折算標準。
三、原審審理結果認本件被告乃係凱高公司之負責人，被告於96
    年2月27日因與告訴人就劉仰真資遣費問題發生口角，乃基
    於公司負責人之地位要求告訴人離開該公司，客觀上應為有
    權利請求告訴人離去之人，而被告僅因告訴人未立即離去，
    竟以肢體接觸拉扯方式而達使告訴人離去之目的，尚難謂深
    思熟慮，且所使用之拉扯手段亦非妥當，惟由前開各該證人
    證述之拉扯過程，客觀上已足認被告並無傷害故意，而為被
    告無罪之諭知固非無見，惟被告胡明凱確係在與告訴人爭執
    時，憤而與告訴人發生拉扯推送等情，已據證人劉仰真、吳
    孟純、蘇倍賢等人之證述明確，復有診斷證明書、告訴人受
    傷之照片可稽，尚難率謂被告並無傷害之故意，倘被告認告
    訴人有何不法之行為，自可請求警察處理，尚難以其在暴怒
    下所為之拉扯推送之行為並無傷害之故意，原判決遽採被告
    之辯解而為被告無罪之諭知，尚有未洽，檢察官就此提起上
    訴，尚非無理由，應由本院將原判決撤銷改判，爰審酌被告
    之素行、犯罪之動機、目的、手段，及其品性、生活狀況、
    智識程度、犯罪所生之損害及犯罪後之態度等一切情狀，量
    處如主文所示之宣告刑，又被告之犯罪時間在中華民國96年
    4月24日以前，合於中華民國96年罪犯減刑條例第2條第1項
    第3款之減刑條件，依法予以減刑，並諭知易服勞役之折算
    標準。
據上論斷，應依刑事訴訟法第369條第1項前段、第364條、第299
條第1項前段，刑法第277條第1項、第42條第3項前段、刑法施行
法第1條之1，中華民國96年罪犯減刑條例第2條第1項第3款、第7
條判決如主文。
本案經檢察官曾忠己到庭執行職務。
中    華    民    國    97    年    8     月    26    日
                  刑事第九庭  審判長法  官 陳貽男
                                    法  官 周盈文
                                    法  官 許宗和
以上正本證明與原本無異。
不得上訴。
                                    書記官 林淑貞
中    華    民    國    97    年    9     月     1    日
附錄：本案論罪科刑法條全文
中華民國刑法第277條傷害人之身體或健康者，處3年以下有期徒
刑、拘役或1千元以下罰金。
犯前項之罪因而致人於死者，處無期徒刑或7 年以上有期徒刑；
致重傷者，處3 年以上10年以下有期徒刑。


司法院資訊處製作；財團法人民間司法改革基金會備份。
